---
title: "Propuesta de Análisis de Datos"
author: "María Eugenia Castellanos"
date: "5 de enero de 2017"
output: 
  html_document: 
  css: style.css
theme: spacelab
---
  

En el fichero Deportistas.csv aparecen datos sobre estatura, peso, ı́ndice de masa corporal, etc. en una muestra de deportistas profesionales australianos.
En concreto aparecen las siguientes variables:

* Sex: Sexo del deportista (0=hombre, 1=mujer)
* Ht: Altura (en cm.)
* Wt: Peso (en Kg.)
* BMI: Índice de masa corporal
* Bfat: Porcentaje de grasa corporal
* Sport: Deporte

```{r, message=FALSE, warning=FALSE}
# Importación de bibliotecas y lectura de datos desde fichero externo
library(dplyr)
library(magrittr)
library(knitr)

athletes_data <- read.csv('./Deportistas.csv')
```

### 1. Realiza un análisis descriptivo de los datos.

Sin filtros
```{r 1A}
athletes_data %>%
  select(Ht, Wt, BMI, Bfat) %>%
  select(order(colnames(.))) %>%
  summary() %>%
  kable()
```

Por sexo: Masculino y Femenino
```{r 1B}
athletes_data %>%
  mutate(Sex = factor(Sex, labels=c('M','F'))) %>% 
  group_by(Sex) %>%
  select(Sex, Ht, Wt, BMI, Bfat) %>%
  summarise_each(funs(mean, median, min, max)) %>%
  select(Sex, order(colnames(.))) %>%
  kable()
```

Por deporte
```{r 1C}
athletes_data %>%
  group_by(Sport) %>%
  select(Sport, Ht, Wt, BMI, Bfat) %>%
  summarise_each(funs(mean, median, min, max)) %>%
  select(Sport, order(colnames(.))) %>%
  kable()
```

Por sexo y deporte
```{r 1D}
athletes_data %>%
  mutate(Sex = factor(Sex, labels=c('M','F'))) %>%
  group_by(Sex, Sport) %>%
  select(Sex, Sport, Ht, Wt, BMI, Bfat) %>%
  summarise_each(funs(mean, median, min, max)) %>%
  select(Sex, Sport, order(colnames(.))) %>%  
  kable()
```

### 2. Calcula un intervalo de confianza al 98 % para el BMI medio de los deportistas masculinos. Obtén también el intervalo de confianza del mismo nivel para el BMI esperado en el caso de las mujeres deportistas.

```{r 2A}
BMI_and_sex <- athletes_data %>%
                select(Sex, BMI) %>%
                mutate(Sex = factor(Sex, labels=c('M','F')))

BMI_and_sex %>%
  filter(Sex == 'M') %>%
  select(BMI) %>%
  t.test(., conf=0.98)
```

El intervalo de confianza del 98% para el BMI medio en deportistas Masculinos es $[23.25589, 24.55137]$.

```{r 2B}
BMI_and_sex %>%
  filter(Sex == 'F') %>%
  select(BMI) %>%
  t.test(., conf=0.98)
```

El intervalo de confianza del 98% para el BMI medio en deportistas Femeninos es $[21.36494, 22.61346]$.

### 3. Plantea y realiza el contraste de hipótesis que permita afirmar si hay diferencias entre el BMI medio de los deportistas en base a su sexo.

$H_0: BMImedio_M = BMImedio_F$
$H_1: BMImedio_M \neq BMImedio_F$

```{r 3}
alpha <- 0.003
conf <- 1 - alpha

M_BMI <- BMI_and_sex %>%
          filter(Sex == 'M') %>%
          select(BMI)

F_BMI <- BMI_and_sex %>%
          filter(Sex == 'F') %>%
          select(BMI) 

BMImedio_F <- F_BMI %>% summarise(mean(BMI)) %>% .[1,1]

t.test(M_BMI, alternative='two.sided', mu=BMImedio_F, conf.level=conf)
```

Como el p-valor es menor que el valor de alfa $3.071·10^{-10} \lt 0.003$, rechazamos la $H_0$, es decir, rechazamos que no haya diferencias entre el BMI medio de los deportistas en base a su sexo.

### 4. Y con respecto al porcentaje de grasa corportal (Bfat), ¿qué se puede decir?

$H_0: BfatMedio_M = BfatMedio_F$
$H_1: BfatMedio_M \neq BfatMedio_F$

```{r 4}
alpha <- 0.003
conf <- 1 - alpha

Bfat_and_sex <- athletes_data %>%
                select(Sex, Bfat) %>%
                mutate(Sex = factor(Sex, labels=c('M','F')))

M_Bfat <- Bfat_and_sex %>%
          filter(Sex == 'M') %>%
          select(Bfat)

F_Bfat <- Bfat_and_sex %>%
          filter(Sex == 'F') %>%
          select(Bfat) 

BfatMedio_F <- F_Bfat %>% summarise(mean(Bfat)) %>% .[1,1]

t.test(M_Bfat, alternative='two.sided', mu=BfatMedio_F, conf.level=conf)
```

Como el p-valor es menor que el valor de alfa $2.2·10^{-16} \lt 0.003$, rechazamos la $H_0$, es decir, rechazamos que no haya diferencias entre el porcentaje de grasa corporal medio de los deportistas en base a su sexo.