---
title: "Propuesta de Análisis de Datos"
author: "María Eugenia Castellanos"
date: "5 de enero de 2017"
output: 
  html_document: 
  css: style.css
theme: spacelab
---
  

En el fichero Deportistas.csv aparecen datos sobre estatura, peso, ı́ndice de masa corporal, etc. en una muestra de deportistas profesionales australianos.
En concreto aparecen las siguientes variables:

* Sex: Sexo del deportista (0=hombre, 1=mujer);
* Ht: Altura (en cm.)
* Wt: Peso (en Kg.);
* BMI: Índice de masa corporal;
* Bfat: Porcentaje de grasa corporal;
* Sport: Deporte;

```{r, message=FALSE, warning=FALSE}
# Importación de bibliotecas y lectura de datos desde fichero externo
library(dplyr)
library(magrittr)
library(knitr)

athletes_data <- read.csv('./Deportistas.csv')
```

### 1. Realiza un análisis descriptivo de los datos.

Sin filtros
```{r 1A}
athletes_data %>%
  select(Ht, Wt, BMI, Bfat) %>%
  select(order(colnames(.))) %>%
  summary() %>%
  kable()
```

Por sexo: Masculino y Femenino
```{r 1B}
athletes_data %>%
  mutate(Sex = factor(Sex, labels=c('M','F'))) %>% 
  group_by(Sex) %>%
  select(Sex, Ht, Wt, BMI, Bfat) %>%
  summarise_each(funs(mean, median, min, max)) %>%
  select(Sex, order(colnames(.))) %>%
  kable()
```

Por deporte
```{r 1C}
athletes_data %>%
  group_by(Sport) %>%
  select(Sport, Ht, Wt, BMI, Bfat) %>%
  summarise_each(funs(mean, median, min, max)) %>%
  select(Sport, order(colnames(.))) %>%
  kable()
```

Por sexo y deporte
```{r 1D}
athletes_data %>%
  mutate(Sex = factor(Sex, labels=c('M','F'))) %>%
  group_by(Sex, Sport) %>%
  select(Sex, Sport, Ht, Wt, BMI, Bfat) %>%
  summarise_each(funs(mean, median, min, max)) %>%
  select(Sex, Sport, order(colnames(.))) %>%  
  kable()
```

### 2. Calcula un intervalo de confianza al 98 % para el BMI medio de los deportistas masculinos. Obtén también el intervalo de confianza del mismo nivel para el BMI esperado en el caso de las mujeres deportistas.

### 3. Plantea y realiza el contraste de hipótesis que permita afirmar si hay diferencias entre el BMI medio de los deportistas en base a su sexo.

### 4. Y con respecto al porcentaje de grasa corportal, ¿qué se puede decir?
